【裁判字號】    90,易,2379
【裁判日期】    900919
【裁判案由】    毒品危害防制條例
【裁判全文】
臺灣臺中地方法院刑事判決                          九十年度易字第二三七九號
    公  訴  人  臺灣臺中地方法院檢察署檢察官
    被      告  甲○○
右列被告因違反毒品危害防制條例案件，經檢察官提起公訴（九十年度毒偵字第二二
０五號）及移送併辦（九十度毒偵字第四０二四號），本院判決如左：
    主  文
甲○○連續施用第二級毒品，累犯，處有期徒刑拾月，扣案如附表編號一所示之物，
沒收銷燬之，附表編號二至五所示之物，均沒收。
    事  實
一、甲○○前曾於民國（下同）八十五年間因違反麻醉藥品管理條例案件，經本院於
    八十五年二月十三日判決有期徒刑六月確定，於八十五年四月十九日入監執行，
    於八十五年十月十五日執行完畢，竟仍不知悔改警惕，又因毒品案件，經依本院
    八十九年度毒聲字第七八五號裁定送觀察勒戒後，認無繼續施用毒品之傾向，由
    台灣台中地方法院檢察署檢察官以八十九年度毒偵字第九九三號為不起訴處分確
    定後，復基於概括之犯意，自八十九年五月間某日起至八十九年十二月十一日止
    ，連續在台中縣沙鹿鎮○○路一四四號住宅附近，以如附表編號二至五所示之器
    具非法施用安非他命多次，嗣分別於八十九年十二月四日晚上九時三十分許、八
    十九年十二月十一日晚上九時許，在台中縣清水鎮○○路六三九號司邁特超商前
    及台中縣沙鹿鎮○○路一四四號住宅為警查獲，並扣得附表編號一所示含有殘留
    安非他命之夾鍊袋一個及編號二至五所示其所有並供非法施用安非他命所用之物
    ，經依本院九十年度毒聲字第二二四一號裁定送台灣台中看守所附設勒戒處所觀
    察、勒戒後，認有繼續施用毒品之傾向。
二、案經台中縣警察局清水分局報請台灣台中地方法院檢察署檢察官偵查起訴及同分
    局報請台灣台中地方法院檢察署檢察官移送本院併辦。
    理  由
一、右揭犯罪事實業據被告於警訊（見八十九年度核退字第三七三九號卷警訊筆錄）
    及本院審理時自白不諱，復有臨檢紀錄表及搜索扣押證明筆錄各一紙、扣案如附
    表所示之殘留安非他命之夾鍊袋及吸食器具等足資佐證。又將二次查獲時將採集
    自被告之尿液送驗結果，均呈甲基安非他命陽性反應，有台中縣衛生局檢驗尿水
    報告書二紙足憑。又被告前因施用毒品案件，經依本院八十九年度毒聲字第七八
    五號裁定送觀察勒戒後，認無繼續施用毒品之傾向，由台灣台中地方法院檢察署
    檢察官以八十九年度毒偵字第九九三號為不起訴處分確定後，再因施用毒品案件
    ，經觀察、勒戒後，認有繼續施用毒品之傾向，有不起訴處分書、本院九十年度
    毒聲字義二二四一號裁定及台灣台中看守所九十年六月二十日九十中所正總字第
    二０六六號函所附之有無繼續施用毒品傾向證明書等在卷足稽。綜上所述，本件
    事證明確，被告犯行已堪認定。
二、核被告甲○○所為，係犯毒品危害防制條例第十條第二項之施用第二級毒品罪。
    被告自八十九年五月間某日起至八十九年十二月四日止及自八十九年十二月四日
    起至八十九年十二月十一日止，連續施用第二級毒品罪部分雖未據起訴（按公訴
    人僅就被告於八十九年十二月四日犯行起訴），惟此部分與前開起訴部分具裁判
    上一  罪之連續犯關係，應為起訴效力所及，本院自得併予審究。又被告持有第
    二級毒品之低度行為，應為施用之高度行為所吸收，不另論罪。又被告先後多次
    施用第二級毒品之犯行，時間緊接，所犯犯罪構成要件相同，顯係基於概括犯意
    反覆為之，為連續犯，應依刑法第五十六條規定論以一罪，並加重其刑。又被告
    前曾於八十五年間因違反麻醉藥品管理條例案件，經本院於八十五年二月十三日
    判決有期徒刑六月確定，於八十五年四月十九日入監執行，於八十五年十月十五
    日執行完畢，有台灣台中地方法院檢察署刑案資料查註紀錄表及本院被告全國前
    案紀錄表各一件附卷可稽，其於受有期徒刑之執行完畢後，五年內再犯本件有期
    徒刑以上之罪，為累犯，應依刑法第四十七條規定遞加重其刑。爰審酌被告犯罪
    之動機--、目的、手段、品行、犯罪所生之損害、曾經戒毒程序後仍再犯相同性
    質之罪及犯罪後之態度等一切情狀，量處如主文所示之刑，以示懲儆。又扣案如
    附表編號一所示之含殘留安非他命之夾鍊袋一個（無法分離），應依毒品危害防
    制條例第十八條第一項前段規定宣告沒收並銷燬之，又扣案如附表編號二至五所
    示之物，係被告所有並供其非法施用第二級毒品犯罪所用之物，業據被告於本審
    理時供述甚詳，應依刑法第三十八條第一項第二款宣告沒收。
據上論斷，應依刑事訴訟法第二百九十九條第一項前段、毒品危害防制條例第十條第
二項、第二十條第三項前段、第十八條第一項前段、刑法第十一條前段、第五十六條
、第四十七條、第三十八條第一項第二款，判決如主文。
中      華      民      國    九十      年      九        月    十九    日
                                  臺灣臺中地方法院刑事第一庭
                                       法  官   簡  賢  坤
右正本證明與原本無異。
如不服本判決，應於判決送達後十日內向本院提出上訴狀，上訴於臺灣高等法院臺中
分院( 須附繕本 )。
                                       書記官
中      華      民      國    九十      年      九        月    十九    日
附錄本案論罪科刑法條全文：
毒品危害防制條例第十條第二項
施用第二級毒品者，處三年以下有期徒刑。
附表：
一、殘留安非他命之夾鍊袋壹個（無法分離）
二、酒精燈壹個。
三、瓦斯噴燈管壹支。
四、安非他命吸食器壹組。
五、藥鏟壹支。


司法院資訊處製作；財團法人民間司法改革基金會備份。
